臺灣宜蘭地方法院刑事判決
111年度易字第228號
公  訴  人  臺灣宜蘭地方檢察署檢察官
被      告  李伍倫



上列被告因竊盜案件，經檢察官韓茂山提起公訴（111年度偵字
第2260號、111年度偵字第3212號、111年度偵字第3416號、111
年度偵字第3571號、111年度偵字第3958號、111年度偵字第4040
號），被告因就被訴事實均為有罪之陳述，經告以簡式審判程序
之旨並聽取檢察官及被告之意見後，改行簡式審判程序並判決如
下：
    主  文
李伍倫犯竊盜罪，處拘役拾伍日，如易科罰金，以新臺幣壹仟元
折算壹日。未扣案之犯罪所得新臺幣玖拾元沒收之，於全部或一
部不能沒收或不宜執行沒收時，追徵其價額。又犯竊盜罪，處拘
役拾伍日，如易科罰金，以新臺幣壹仟元折算壹日。未扣案之犯
罪所得生活泡沫綠茶壹瓶沒收之，於全部或一部不能沒收或不宜
執行沒收時，追徵其價額。又犯竊盜罪，處有期徒刑參月，如易
科罰金，以新臺幣壹仟元折算壹日。又犯竊盜罪，處拘役貳拾日
，如易科罰金，以新臺幣壹仟元折算壹日。未扣案之犯罪所得新
臺幣貳佰元沒收之，於全部或一部不能沒收或不宜執行沒收時，
追徵其價額。又犯竊盜未遂罪，處拘役拾日，如易科罰金，以新
臺幣壹仟元折算壹日。又犯竊盜罪，處有期徒刑肆月，如易科罰
金，以新臺幣壹仟元折算壹日。未扣案之犯罪所得車牌號碼000-
000號機車沒收之，於全部或一部不能沒收或不宜執行沒收時，
追徵其價額。又犯竊盜罪，處有期徒刑參月，如易科罰金，以新
臺幣壹仟元折算壹日。又犯竊盜罪，處有期徒刑參月，如易科罰
金，以新臺幣壹仟元折算壹日。應執行拘役伍拾日，如易科罰金
，以新臺幣壹仟元折算壹日。應執行有期徒刑壹年，如易科罰金
，以新臺幣壹仟元折算壹日。
    犯罪事實
一、李伍倫基於為自己不法所有之意圖，於：
  ㈠民國一百十一年三月五日十三時四十分許，行經宜蘭縣○○鄉○
    ○路○○○號前，見社團法人宜蘭縣普達關懷協會置放之愛心箱
    無人看管，即徒手竊取愛心箱內零錢新臺幣（下同）九十元
    ，得手後離去。
  ㈡同年四月十五日十二時五十三分許，在址設宜蘭縣○○鎮○○路○
    ○○號之統一超商潤霖門市，乘店長張政智不注意之際，徒手
    竊取冰箱內之生活泡沫綠茶一瓶，得手後離去。
  ㈢同年四月十八日十二時十分許，在宜蘭縣○○鄉○○路○○○號冬山
    郵局前，見林安哲所有之車牌號碼000-000號機車鑰匙置放
    機車前置物箱，即持鑰匙發動機車而竊得該部機車後離去。
  ㈣同年四月二十七日十一時五十七分許，在宜蘭縣○○鄉○○路○號
    冬山火車站旁新住民關懷協會攤位，徒手竊得廖明偉所管理
    放置攤位打賞箱內零錢二百元後離去。
　㈤同年四月二十八日十一時許，在上址之冬山火車站旁新住民
    關懷協會攤位，見廖明偉疏於注意所管理放置攤位之打賞箱
    而著手竊取打賞箱內金錢時，遭王美梅發現並制止而未能遂
    其竊盜犯行。
  ㈥同年五月九日十三時許，在宜蘭縣○○鄉○○路○號冬山火車站旁
    ，見賴進賢所管理使用之車牌號碼000-000號機車之鑰匙置
    放前置物箱內，即持鑰匙發動機車而竊得該部機車後離去。
  ㈦同年五月十二日十四時三十分許，在宜蘭縣○○鄉○○路○○○○號
    前，見林麗霞所有之車牌號碼000-000號機車鑰匙未拔起，
    即以鑰匙發動機車而竊得該部機車後離去。
  ㈧同年五月十八日十一時三十分許，在宜蘭縣羅東鎮羅東運動
    公園近公園路旁，見游美秀所有之車牌號碼000-0000號機車
    之鑰匙未拔起，即以鑰匙發動機車而竊得該部機車後離去。
二、案經張政智訴由宜蘭縣政府警察局羅東分局及宜蘭縣政府警
    察局三星分局報告臺灣宜蘭地方檢察署檢察官偵查起訴。
    理  由
一、上揭犯罪事實，迭據被告李伍倫於警詢、偵查及本院準備程
    序、審理中均坦承不諱，核與證人即告訴人張政智、證人即
    被害人余雯婷、林安哲、廖明偉、賴進賢、林麗霞、游美秀
    及證人王美梅於警詢證述情節相符，復有警製受理各類案件
    紀錄表、受理案件證明單、搜索扣押筆錄、扣押筆錄、扣押
    物品目錄表、贓物認領保管單、車輛詳細資料報表、監視器
    錄影紀錄擷取畫面暨現場照片在卷可稽，堪認被告之自白胥
    與真實相符而可採信。本件事證已臻明確，被告犯行均足認
    定，各應依法論科。
二、核被告李伍倫於犯罪事實欄一、㈠至㈣、㈥至㈧之所為，均係犯
    刑法第三百二十條第一項之竊盜罪。又核其於犯罪事實欄一
    、㈤因遭王美梅發覺制止而未能遂其竊盜犯行之所為，則係
    犯刑法第三百二十條第三項、第一項之竊盜未遂罪，並依刑
    法第二十五條第二項規定減輕其刑。至其所犯上開八罪，犯
    意各別，行為互殊且時間有異，應分論併罰之。審酌被告前
    曾因犯竊盜案件經本院判處拘役確定並執行完畢，有臺灣高
    等法院被告前案紀錄表在卷可考，是其復以行竊手法侵害告
    訴人及被害人等之財產權益，漠視告訴人及被害人等之財產
    法益，所為非是，並兼衡其自警詢至偵審中均坦承犯行，高
    中畢業之教育程度，已婚育有一子，目前從事飲水機買賣之
    生活狀態暨其犯罪動機、目的、手段、素行、造成告訴人及
    被害人等財產損失與社會整體防衛機制之破壞程度等一切情
    狀，爰依法各量處如主文所示之刑並各定其應執行刑如主文
    ，且均併予諭知易科罰金之折算標準。
三、按犯罪所得，屬於犯罪行為人者，沒收之。前二項之沒收，
    於全部或一部不能沒收或不宜執行沒收時，追徵其價額。犯
    罪所得已實際合法發還被害人者，不予宣告沒收或追徵。刑
    法第三十八條之一第一項前段、第三項、第五項分別定有明
    文。查被告李伍倫於犯罪事實欄一、所列依時序竊得之九十
    元、生活泡沫綠茶一瓶、車牌號碼000-000號機車、二百元
    、車牌號碼000-000號機車、車牌號碼000-000號機車、車牌
    號碼000-0000號機車、均屬其之犯罪所得。惟其中車牌號碼
    000-000號機車、車牌號碼000-000號機車、車牌號碼000-00
    00號機車分別經警扣得後，各已發還被害人林安哲、林麗霞
    、游美秀，此見卷附贓物認領保管單即明，揆諸前開規定，
    此部分之犯罪所得自不併予諭知沒收。至被告竊得前列之九
    十元、生活泡沫綠茶一瓶、二百元、車牌號碼000-000號機
    車、因皆未返還被害人余雯婷、告訴人張正智及被害人廖明
    偉、賴進賢，爰依首開規定併予宣告沒收之，並於全部或一
    部不能沒收或不宜執行沒收時，追徵其價額。
據上論斷，應依刑事訴訟法第二百七十三條之一第一項、第二百
九十九條第一項前段，判決如主文。
本案經檢察官林小刊到庭執行職務。
中　　華　　民　　國　　111 　年　　7 　　月　　29　　日
                  刑事第五庭法  官  陳嘉年
以上正本證明與原本無異。
如不服本判決應於收受送達後二十日內向本院提出上訴書狀，並
應敘述具體理由；其未敘述上訴理由者，應於上訴期間屆滿後二
十日內向本院補提理由書(均須按他造當事人之人數附繕本)「切
勿逕送上級法院」。　　　　　　　　　　
                            書記官  林慶生 
中　　華　　民　　國　　111 　年　　7 　　月　　29　　日
附錄本案論罪科刑法條全文
中華民國刑法第320條
意圖為自己或第三人不法之所有，而竊取他人之動產者，為竊盜
罪，處5年以下有期徒刑、拘役或50萬元以下罰金。
意圖為自己或第三人不法之利益，而竊佔他人之不動產者，依前
項之規定處斷。
前二項之未遂犯罰之。